【裁判字號】    97,訴,114
【裁判日期】    970328
【裁判案由】    毒品危害防制條例等
【裁判全文】
臺灣板橋地方法院刑事判決               97年度訴字第114號
公  訴  人  臺灣板橋地方法院檢察署檢察官
被      告  甲○○
選任辯護人  吳國輝律師
            李宗輝律師
            簡欣儀律師
上列被告因違反毒品危害防制條例案件，經檢察官提起公訴（96
年度偵字第29947號），本院判決如下：
    主  文
甲○○轉讓第一級毒品，處有期徒刑壹年壹月。又轉讓第一級毒
品，處有期徒刑壹年壹月。又轉讓第一級毒品，處有期徒刑壹年
壹月。又轉讓第一級毒品，處有期徒刑壹年壹月。又轉讓第一級
毒品，處有期徒刑壹年壹月。又共同意圖販賣而持有第一級毒品
，處有期徒刑拾年貳月。扣案之第一級毒品海洛因拾壹包（合計
驗餘淨重貳拾捌點玖伍公克），沒收銷燬之；電子磅秤壹臺、0
000000000號行動電話壹支（含ＳＩＭ卡壹張），均沒
收。應執行有期徒刑拾貳年。扣案之第一級毒品海洛因拾壹包（
合計驗餘淨重貳拾捌點玖伍公克），沒收銷燬之；電子磅秤壹臺
、0000000000號行動電話壹支（含ＳＩＭ卡壹張），
均沒收。
    事  實
一、甲○○與魏儀雯係男女朋友關係，甲○○明知海洛因係屬毒
    品危害防制條例所規定之第1 級毒品，不得非法持有、轉讓
    ，竟各基於轉讓第1 級毒品海洛因之犯意，於民國96年9 月
    間某日，在臺北縣土城市○○路88巷11弄4 號3 樓甲○○住
    處、96年10月間某日及11月間某日，在臺北縣板橋市○○街
    魏儀雯租屋處、96年12月11日某時及同月12日18時許，在臺
    北縣板橋市○○○路213 巷7 號3 樓宏欣旅社301 室內，5
    次無償轉讓各約施打1 次重量之第1 級毒品海洛因予魏儀雯
    施用（魏儀雯施用第1 級毒品部分，配另案執行強制戒治中
    ）。
二、甲○○明知海洛因係屬毒品危害防制條例所規定之第1 級毒
    品，不得非法持有、販賣，於96年12月10日10時許，在臺北
    縣中和市○○路之高速公路橋下，收受姓名、年籍均不詳，
    綽號「卓仔」之成年男子所交付寄放之海洛因12包（其中1
    包已於96年12月11日、同月12日無償提供魏儀雯施用），而
    無故持有之，因甲○○積欠「卓仔」之成年男子賭債新臺幣
    （下同）20萬元，「卓仔」乃提議由甲○○負責尋找買家，
    以販賣上開第1 級毒品之所得抵償賭債，其遂萌販賣持有之
    上開海洛因之犯意聯絡，意圖營利。嗣於96年12月13日凌晨
    5 時50分許，於甲○○尚未著手找尋買家販售前，即在臺北
    縣板橋市○○○路213 巷7 號宏欣旅社301 室內為警查獲，
    並扣得海洛因11包（驗餘淨重28.95 公克），及其所有，預
    備供販賣第1 級毒品所用之電子磅秤1 台、0000000000 號
    行動電話1 支（含SIM 卡1 張），始知悉上情，並依在上址
    屋內之魏儀雯供述，始得知甲○○上開轉讓海洛因予魏儀雯
    之犯行。
三、案經臺北縣政府警察局海山分局報請臺灣板橋地方法院檢察
    署檢察官偵查起訴。
    理  由
一、按被告以外之人於審判外之陳述，雖不符前4 條之規定，而
    經當事人於審判程序同意作為證據，法院審酌該言詞陳述或
    書面陳述作成時之情況，認為適當者，亦得為證據；當事人
    、代理人或辯護人於法院調查證據時，知有第159 條第1 項
    不得為證據之情形，而未於言詞辯論終結前聲明異議者，視
    為有前項之同意；刑事訴訟法第159 條之5 定有明文。本件
    證人魏儀雯於警詢、偵查中之證詞、搜索扣押筆錄、照片、
    法務部調查局鑑定通知書等物，被告、辯護人及檢察官對證
    據能力並無意見，且本院認為並無刑事訴訟法第159 條之4
    之顯有不可信之情況與不得作為證據之情形，自有證據能力
    。
二、上揭事實，業據被告甲○○於本院審理中坦承不諱（見本院
    96年10月2 日審判筆錄），核與證人魏儀雯於警詢、偵查中
    證述之情節大致相符（見臺灣板橋地方法院檢察署95年度偵
    字第9412號偵查卷第111 頁），此外，並有第1 級毒品海洛
    因11包、電子磅秤1 台、0000000000號行動電話1 支（含SI
    M 卡1 張）扣案可資佐證。而扣案之海洛因11包，經法務部
    調查局鑑定結果，確檢出海洛因成分（驗餘淨重28.95 公克
    ），有法務部調查局97年1 月15日調科壹字第09723004140
    號鑑定通知書1 紙附卷可稽（見本院刑事卷）。又被告之尿
    液經送驗結果，僅驗出有甲基安非他命陽性反應，並未驗出
    嗎啡陽性反應之事實，亦有台灣檢驗科技股份有限公司97年
    1 月2 日濫用藥物檢驗報告1 紙附卷可參（見本院刑事卷）
    。再者，被告魏儀雯有施用第1 級毒品海洛因之毒癮乙節，
    亦有臺灣檢驗科技股份有限公司濫用藥物尿液檢驗報告1 紙
    在卷可稽（見本院刑事卷），足徵被告自白與事實相符，堪
    予採信。本件事證明確，被告轉讓海洛因及意圖販賣而持有
    第1 級毒品海洛因之犯行均堪認定，應依法論科。
三、核被告事實一所為，均係犯毒品危害防制條例第8 條第1 項
    之轉讓第1 級毒品罪。事實二所為，係犯毒品危害防制條例
    第5 條第1 項之意圖販賣而持有第1 級毒品罪。其持有第1
    級毒品海洛因之低度行為，各應為其轉讓第1 級毒品海洛因
    、意圖販賣而持有第1 級毒品海洛因之高度行為吸收，均不
    另論罪。被告與綽號「卓仔」之成年男子就上開意圖販賣而
    持有第1 級毒品犯行間，有犯意聯絡及行為分擔，應以共同
    正犯論。公訴意旨就被告意圖販賣而持有第1 級毒品海洛因
    部分，認係涉犯毒品危害防制條例第4 條第5 項、第1 項之
    販賣第1 級毒品海洛因未遂罪嫌。惟查公訴人認為被告並非
    意圖販賣而販入第1 級毒品，且亦認為被告尚未販售成功前
    即為警查獲，故僅能證明被告於持有海洛因後有與綽號「卓
    仔」共同販賣海洛因之營利意圖，尚乏積極證據證明被告於
    何時、地，以何價格、數量著手販售海洛因予何人之事實，
    其著手販賣海洛因部分，自屬無從證明，惟此部分之基本社
    會事實相同，起訴法條應予變更。再其所犯上開5 次轉讓第
    1 級毒品海洛因及意圖販賣而持有第1 級毒品等6 罪，犯意
    各別，行為互殊，應分論併罰。爰審酌被告明知第1 級毒品
    海洛因對於人體有莫大之戕害，不思以正當途徑獲取財物，
    為圖一己之私利，竟漠視毒品之危害性，而意圖販賣予他人
    ，或因係朋友關係，而免費提供予他人施用，嚴重危害國民
    身心健康及社會風氣，影響社會治安甚巨，兼衡其等素行、
    智識程度、犯罪之動機、目的、手段、及被告犯後態度良好
    等一切情狀，各量處如主文所示之刑，並定其應執行之刑。
    以資警懲。
四、扣案之海洛因11包（合計驗餘淨重28.95 公克），屬第1 級
    毒品（其內毒品與外袋無法析離完盡，應概認屬查獲之毒品
    ），不問屬何人所有，均應依毒品危害防制條例第18條第1
    項前段規定沒收銷燬之。另扣案之電子磅秤1 台、00000000
    00號行動電話1 支（含SIM 卡1 張），係被告所有，預備供
    販賣第1 級毒品罪所用之物，業據被告於本院審理中供承在
    卷，應依刑法第38條第1 項第2 款之規定宣告沒收。
據上論斷，應依刑事訴訟法第299 條第1 項前段、第300 條，毒
品危害防制條例第5 條第1 項、第8 條第1 項、第18條第1 項前
段，刑法第11條前段、第28條、第51條第5 款、第38條第1 項第
2 款，判決如主文。
本案經檢察官郭季青到庭執行職務。
中    華    民    國    97    年    3     月    28    日
            刑事第十九庭  審判長 法  官  許必奇
                                 法  官  陳明偉
                                 法  官  曾正耀
以上正本證明與原本無異。
如不服本判決應於送達後10日內向本院提出上訴狀。
                                 書記官  陳淑怡
中    華    民    國    97    年    3     月    28    日
附錄本案論罪科刑法條全文：
毒品危害防制條例第5條第1項
意圖販賣而持有第1 級毒品者，處無期徒刑或10年以上有期徒刑
，得併科新臺幣7 百萬元以下罰金。
毒品危害防制條例第8條第1項
轉讓第1 級毒品者，處1 年以上7 年以下有期徒刑，得併科新臺
幣1 百萬元以下罰金。


司法院資訊處製作；財團法人民間司法改革基金會備份。
